【裁判字號】    98,消債更,391
【裁判日期】    981207
【裁判案由】    更生事件
【裁判全文】
臺灣臺北地方法院民事裁定           98年度消債更字第391號
聲  請  人
即債務人    甲○○
上列當事人聲請消費者債務清理事件，本院裁定如下：
    主  文
債務人甲○○自中華民國98年12月10日下午4時起開始更生程序
。
命司法事務官進行本件更生程序。
    理  由
一、按法院開始更生程序之裁定，應載明其年、月、日、時，並
    即時發生效力。次按法院裁定開始更生或清算程序後，得命
    司法事務官進行更生或清算程序，必要時得選任律師、會計
    師或其他適當之自然人或法人一人為監督人或管理人。消費
    者債務清理條例第45條第1項、第16條第1項分別定有明文。
二、本件債務人主張：其前因家庭支出龐大情形下，向台北富邦
    商業銀行股份有限公司、國泰世華商業銀行股份有限公司、
    永豐商業銀行股份有限公司、萬泰商業銀行股份有限公司、
    中國信託商業銀行股份有限公司、慶豐商業銀行股份有限公
    司、台新資產管理股份有限公司等多家金融機構申請信用卡
    、現金卡、信用貸款，致累積債務達新台幣 (下同)1,925,7
    97元，有不能清償債務情事，後經依金融主管機關協調成立
    之中華民國銀行公會會員辦理消費金融案件無擔保債務協商
    機制與金融機構達成分期還款協議，同意自民國95年9月起
    ，分80期，每月還款24,072元方式償債，已繳交8期，協商
    當時係任職受僱於夜市擺攤，每月所得約35,000元，嗣於95
    年12月14日遭擺攤雇主解僱，於96年1月8日任職英屬維京島
    商台灣威高時裝有限公司台灣分公司，每月薪資24,000元，
    旋於96年1月24日離職，現擔任路邊擺攤理，每月薪資27,00
    0元，扣除每月必要生活支出及房租後，實無餘力負擔銀行
    要求每月還款金額，現並無其他兼職工作，因不可歸責於己
    之事由，致使無法協商成立，且其無擔保或無優先權之債務
    總額未逾1200萬元，復未經法院裁定開始清算程序或宣告破
    產，爰向本院聲請更生等語。經查：債務人所主張之上開事
    實，業據提出財產及收入狀況說明書、債權人清冊、債務人
    清冊、協議書、無擔保債務還款計劃、財團法人金融聯合徵
    信中心當事人綜合信用報告、財產歸屬資料清單、95、96、
    97年度綜合所得稅各類所得資料清單、收入切結書、收支明
    細表、戶籍謄本、租賃契約書、保險單、綜合存款存摺、客
    戶歷史交易清單等為證，核閱屬實，此外，本件又查無債務
    人有消費者債務清理條例第6條第3項、第8條或第46條各款
    所定駁回更生聲請之事由存在，則債務人聲請更生，應屬有
    據；並依上開規定命司法事務官進行本件更生程序，爰裁定
    如主文。
中    華    民    國    98    年    12    月    7     日
              民事第一庭    法      官  熊志強
上為正本係照原本作成
本件不得抗告
本裁定已於98年12月10日下午4時公告。
中    華    民    國    98    年    12    月    7     日
                            書  記  官  謝盈敏

司法院資訊處製作；財團法人民間司法改革基金會備份。
